【裁判字號】    97,消債更,942
【裁判日期】    980310
【裁判案由】    更生事件
【裁判全文】
臺灣板橋地方法院民事裁定           97年度消債更字第942號
聲  請  人  甲○○
上列聲請人因消費者債務清理事件，聲請更生，本院裁定如下：
    主  文
聲請人甲○○自中華民國九十八年三月十七日下午四時起開始更
生程序。
本件得由司法事務官進行更生程序。
    理  由
一、按法院開始更生程序之裁定，應載明其年、月、日、時，並
    即時發生效力；又法院裁定開始更生或清算程序後，得命司
    法事務官進行更生或清算程序，消費者債務清理條例第45條
    第1 項、第16條第1 項前段分別定有明文。
二、本件聲請意旨略以：聲請人目前債務總金額為新臺幣（下同
    ）3,031,372 元，有不能清償債務之情事，在消費者債務清
    理條例施行前，曾於民國95年間依照中華民國銀行公會會員
    辦理消費者金融案件無擔保債務協商機制，與最大債權金融
    機構臺新國際商業銀行成立協商，每期應繳之協商金額為25
    ,680元，而聲請人協商當時之月收入僅有24,447元，根本不
    足繳納每月應繳之協商金額，但為維持履行協議還款之誠信
    ，而努力加班並向親友借款，以補不足之額，惟於96年6 月
    間聲請人所任職之「桔義金屬有限公司」因大環境景氣不佳
    ，臨時縮編裁員，聲請人只領了半個月之薪資，即陷入失業
    之困境，已無力繼續履行每月應繳之協商金額，故繳付了8
    期後，不得已於96年6 月毀諾，此事由非可歸責於聲請人所
    致；此外，聲請人無擔保或無優先權之債務總額未逾12,000
    ,000元，復未經法院裁定開始清算程序或宣告破產，爰向本
    院聲請裁定開始更生程序等語。經查，聲請人所主張之上開
    事實，業據其提出與所述相符之民事陳述狀、收支說明書、
    無擔保債務還款計畫、債務協商繳款明細、財產及收入狀況
    說明書、債務人財產清單、財政部臺灣省北區國稅財產歸屬
    資料清單、土地登記謄本、汽車新領牌登記書、機器腳踏車
    新領牌登記書、所得及收入清單、95年度及96年度綜合所得
    稅各類所得資料清單、勞工保險被保險人投保資料表（明細
    ）、上曜工業股份有限公司薪資明細表數紙、合作金庫銀行
    北三峽分行活期儲蓄存款存摺、臺北縣新莊市公所低收入證
    明書、泰山櫃子路郵局郵政存簿儲金簿、客戶歷史交易清單
    、戶籍謄本、房屋租賃契約書、臺北縣立丹鳳國民中學繳費
    收據、臺北縣新莊市丹鳳國民小學繳費收據、雲林縣稅捐稽
    徵處全期使用牌照稅繳款書、交通部公路總局自行收納款項
    收據（收據聯）、債權人清冊、財團法人金融聯合徵信中心
    債權人清冊、消費者債務清理（更生）申請可處分說明書、
    更生償還計畫書、償還計劃表、不能清償債務之虞表列、離
    職證明書等件為證；本件復查無債務人有消費者債務清理條
    例第6 條第3 項、第8 條或第46條各款所定駁回更生聲請之
    事由存在，則聲請人聲請更生，應屬有據，爰依首揭規定，
    裁定如主文。
中    華    民    國    98    年    3     月    10    日
                  民事第三庭    法  官  王瑜玲
上為正本係照原本作成
本件不得抗告
中    華    民    國    98    年    3     月    10    日
                                書記官  黃美雲


司法院資訊處製作；財團法人民間司法改革基金會備份。
